臺灣高等法院高雄分院刑事判決　　　　 94年度上易字第565號
上　訴　人　臺灣高雄地方法院檢察署檢察官
被　　　告　甲○○
　　　　　　　　　　　弄3號
上列上訴人因被告違反毒品危害防制條例案件，不服臺灣高雄地
方法院94年度易字第1133號中華民國94年7 月8 日第一審判決（
起訴案號：臺灣高雄地方法院檢察署94年度偵字第6025號），提
起上訴，本院判決如下：
    主  文
原判決撤銷，發回臺灣高雄地方法院。
    理  由
一、公訴意旨略以：被告甲○○於民國94年1 月7 日上午8 時5
    分許，在高雄市新興區○○○路75號之「瑞谷飯店」708 室
    內，為警在其皮夾內查獲其持有第二級毒品麥角二以胺（LS
    D）紙 片5 片，因認被告涉犯毒品危害防制條例第11條第2
    項之持有第二級毒品罪嫌等語。
二、原判決以：按已經提起公訴或自訴之案件，在同一法院重行
    起訴者，應諭知不受理之判決，並得不經言詞辯論為之，刑
    事訴訟法第303 條第2 款、第307 條分別定有明文。被告甲
    ○○前因於93年10月30日下午1 時許，在高雄市苓雅區○○
    ○路63號之「EASY PUB」內，向年籍姓名均不詳之男子，以
    新臺幣2 千5 百元之代價，購買MDMA 5顆而非法持有之，嗣
    於同年11月1 日下午2 時30分許，在高雄市新興區○○○路
    65號之「享溫馨KTV 」前，經警當場在其身上扣得上開MDMA
    5 顆，涉犯毒品危害防制條例第11條第2 項之持有第二級毒
    品罪嫌，經臺灣高雄地方法院檢察署檢察官於94年6 月1 日
    以94年度偵字第11184 號聲請簡易判決處刑，於同年6 月22
    日繫屬於臺灣高雄地方法院，並經該院於同年6 月29日以94
    年度簡字第3627號判處拘役45日，而未確定（此判決已於94
    年7 月19日確定）。本件被告持有第二級毒品麥角二以胺（
    LSD）紙 片5 片之犯罪事實，與上開判決持有第二級毒品MD
    MA5 顆之犯罪事實，時間緊接，所犯罪名相同，顯係基於概
    括犯意反覆為之，為連續犯，屬裁判上一罪，應為上開94年
    度偵字第11184 號聲請簡易判決處刑之聲請效力所及。檢察
    官於94年6 月3 日就上開被告持有麥角二以胺（LSD）紙 片
    5 片之犯罪事實，向臺灣高雄地方法院重行聲請簡易判決處
    刑，於同年6 月27日始繫屬於本院，揆諸上開規定，自屬已
    經聲請簡易判決處刑之案件，在同一法院重行聲請，經改依
    通常程序審理，並不經言詞辯論，逕為諭知不受理之判決等
    語，固非無見。
三、惟查本件被告被訴持有之毒品為麥角二以胺（LSD）紙 片5
    片，與前開94年度偵字第11184 號聲請簡易判決處刑所指持
    有MDMA 5顆雖同屬第二級毒品，然毒品成份全然不同。又該
    等MDMA係被告於93年10月30日下午1 時許，向年籍姓名均不
    詳之男子購得而非法持有，同年11月1 日下午2 時30分許，
    在高雄市新興區○○○路65號之「享溫馨KTV 」前，經警查
    獲等情，業經前開94年度簡字第3627號判決認定明確，有該
    判決書附卷可參（見原審卷第11、12頁）；本件被告持有之
    麥角二以胺（LSD）紙 片5 片，係被告之友人綽號「小黑」
    之男子於93年12月23日19時許，在高雄市○○區○○路交予
    被告保管，此業經被告於警詢及檢察官偵訊中供承明確（見
    94年度毒偵字第461 號卷第6 、31頁），兩次持有之時點相
    距近2 月，且被持有麥角二以胺（LSD）紙 片5 片之原因既
    係友人寄放，自無可能於持有上揭MDMA 5顆時即同時起意持
    有該等麥角二以胺（LSD）紙 片。被告於本院準備程序中，
    雖供稱：伊自被查獲持有上開MDMA後，至被查獲持有本件麥
    角二以胺（LSD）紙 片之間，仍有陸續持有MDMA及麥角二以
    胺（LSD）紙 片之行為等語，惟此部分僅有被告自白，並無
    其它任何證據可為佐證，且被告接獲原審不受理判決後，始
    於本院為此供述，其意圖使本件持有麥角二以胺（LSD ）與
    前開持有MDMA之犯行產生犯意上之聯結，以避免本件再受刑
    事訴追，自非無可能，其此部分自白尚非可信。綜此，被告
    持有本件第二級毒品麥角二以胺（LSD）紙 片5 片係另行起
    意，而非與持有上開MDMA之犯行基於概括犯意為之，自可認
    定。原判決以本件被告持有持有第二級毒品麥角二以胺（LS
    D）紙 片5 片之犯罪事實，與上開判決持有第二級毒品MDMA
     5顆之犯罪事實，有連續犯之裁判上一罪關係，應為上開94
    年度偵字第11184 號聲請簡易判決處刑之聲請效力所及，而
    認本件檢察官聲請簡易判決處刑，係同一案件在同一法院重
    行聲請，而諭知不受理，尚有未合。檢察官上訴意旨，執此
    指摘原判決不當，為有理由，自應由本院將原判決予以撤銷
    發回原審法院，並不經言詞辯論為之。
據上論斷，應依刑事訴訟法第369 條第1 項但書、第372 條，判
決如主文。
中　　華　　民　　國　　94　　年　　12　　月　　28　　日
                  刑事第八庭    審判長法  官  洪慶鐘
                                      法  官  李淑惠
                                      法  官  蔡國卿
以上正本證明與原本無異。
不得上訴。
中　　華　　民　　國　　94　　年　　12　　月　　28　　日
　　　　　　　　　　　　　　　　　　　書記官  翁心欣
